

PEDRO FLORES

Desenvolvedor Full-Stack

Desenvolvedor Full Stack com experiência em Node.js, React, JavaScript e TypeScript, especializado em APIs REST, sistemas de autenticação e integrações externas.

Graduado pela FATEC e pós-graduando na FIAP, atuo em projetos frontend e backend com tecnologias como Next.js, Tailwind CSS e MySQL. Familiarizado com DevOps, automação de processos e metodologias ágis. Foco em criar soluções escaláveis e otimizadas, priorizando a eficiência e a experiência do usuário.

FORMAÇÃO

Faculdade, Fatec Lins - Professor Antonio Seabra

Análise e Desenvolvimento de Sistemas | 2020 - 2023

Pós Graduação - FIAP Full Stack Development | 2024 - Atualmente

LÍNGUAS

Português Inglês Fluente



pedrolucaspflores@gmail.com

Portfólio

in Linkedin

() GitHub

EXPERIÊNCIA

Estágio

Linsfibra Provedor De Internet | 04/2020 - 09/2020

- Auxiliava na manutenção e configuração de dispositivos de rede (ONU's) para garantir a qualidade do servico.
- Realizava diagnóstico e solução de problemas de conectividade para clientes.
- Prestava suporte técnico remoto e presencial, assegurando a estabilidade das conexões.

Auxiliar de T.I & Desenvolvedor

ViaRondon | 03/2024 - Atualmente

- Desenvolvimento de páginas internas em JavaScript e PHP para análise de estatísticas e monitoramento de sistemas.
- Monitoramento de dispositivos via Zabbix, manutenção de máquinas, restaurações e backups.
- Suporte remoto para equipamentos em rodovias e controle de chamados de T.I.
- Gestão de segurança de e-mails (anti-spam) e monitoramento de antivírus, garantindo a proteção dos dispositivos.

HABILIDADES

JavaScript	4 anos
• CSS	4 anos
React	2 anos
Node.js	2 anos
• PHP	1 ano
• SQL	4 anos
• GIT	3 anos
MongoDB	1 ano
• AWS	1 ano
Firebase	1 ano
• API's (REST, JWT, Integrações)	2 anos
Python	1 ano
Docker	1 ano
• CI/CD	1 ano

CERTIFICADOS

- Análise e Desenvolvimento de Sistemas | FATEC
- JavaScript Completo ES6 | Origamid
- React Completo | Origamid
- Formação Node.js | Udemy (Victor Lima)
- PHP Essencial | Udemy (João Oliveira)